en: lychee, Litchi, Litchis
af: Lietsjie
ar: ليتشي
as: লিচু
az: Liçi
be: Лічы
bg: личи
bi: Leji
bn: লিচু
bo: འབྲུག་ཚགས།
br: litchi
bs: Liči
ca: litxi
cs: liči
da: litchi
de: Litschi, lychee, lychees
el: λιτσί
eo: Liĉio
es: Lichis
et: litši
fa: سرخالو
fi: litsi, litsiluumu, kiinanluumu
fr: litchi
ga: Litsí
gu: લીચી
he: ליצ'י
hi: लीची
hr: liči
hu: Licsi
hy: լիչի
id: Lici
it: Litchi
ja: レイシ
ka: ლიჩი
km: គូលែន
kn: ಲಿಚ್ಚಿ
ko: 리치
kv: Личи
la: Litchi chinensis
lt: ličis
lv: līčija
mk: личи
ml: ലിച്ചി
mn: нефелеум
ms: laici
my: နှင်းသီး
nb: litchi
ne: लिची
nl: lychee, Lychees
or: ଲିଚୁ
pa: ਲੀਚੀ
pl: Liczi
pt: Litchi
ro: Lici
ru: личи
sd: لچي
sh: Liči
sk: Dvojslivka
sl: Liči
sr: личи
sv: litchi
ta: விளச்சிப்பழம்
te: లీచీ
th: ลิ้นจี่
tl: Alpay
tr: Liçi
ud: Личи
uk: Ліджи
ur: لیچی
vi: Vải
vo: licidafluk
za: Laehcei
zh: 荔枝

en: rambutan
xx: rambutan
de: Rambutan
es: rambután
fr: Ramboutan, Litchi chevelu

en: longan
de: Longan
fr: longane, longani, oeil du dragon
hr: longan
it: longan

en: melon
ba: Баҡса культуралары
be: Гарбузіна
bg: пъпеш, пъпеши
ca: meló
cs: meloun, melouny
cy: melon
da: melon
de: Melone
el: Πεπονιά
eo: melono
es: melón
et: Melon
fa: خربزه
fi: meloni
fr: melon, melons
ga: Mealbhacán
gv: Mellyn
hr: dinja
ht: Melon
id: Melono
it: melone
ja: ウリ
ka: ბაღჩეული კულტურები
lt: Agurkvaisis
nl: meloen
pl: melon
pt: Melão
ro: pepene galben
ru: бахчевые культуры
sk: melón
sv: melon
th: เมล่อน
tl: Milon
tr: kavun
uk: баштанні культури
zh: 瓜

fr: melons confits
de: kandierte Melonen
fi: kandeerattu meloni
it: meloni canditi

en: cantaloupe, cantaloupe melon
af: spanspek
ar: شمام
bo: ཧ་མི་ཀུབ།
ca: cantaloup, meló cantaloup
da: kantalupmelon
de: Cantaloupe-Melone, Kantalupe, Kantalupmelone, Warzenmelone
el: κανταλουπένσιος
eo: kantalupo
es: melón cantaloupe
fa: طالبی
fi: cantaloupe-meloni, cantaloupe
fr: melon cantaloup
hi: खरबूजा
ht: kantaloup
hy: կանտալուպ
id: blewah
it: melone di cantalupo
ja: カンタロープ
jv: bléwah
kk: канталупа, Kantalwpa, كانتالۋپا
kn: ಕರ್ಬೂಜ
ko: 캔털루프
ku: şemamok
lt: raukšlėtasis melionas
mk: диња
ml: ഷമാം
mr: खरबूज
nb: cantaloupe
nl: cantaloupe meloen
nn: kantalupp
nv: taʼneeskʼání
pa: ਖਰਬੂਜਾ
pl: kantalupa
pt: melão-cantalupo, meloa
ro: cantalup
ru: канталупа
sv: nätmelon
te: ఖర్బుజా
th: แคนตาลูป
tl: milong kastila
uk: канталуп
vi: dưa vàng
zh: 哈密瓜

en: charentais melon
de: Charentais-Melone
fr: melon charentais, melon de cavaillon, Melon Charentais Jaune, Melon de type Charentais, Melons Porto Charentais Jaune
hr: charentais dinja
it: melone Charentais
nl: charentais, cavaillon

en: galia melon
de: Galiamelone
es: melón galia
fi: galia-meloni
fr: melon galia
he: מלון גליה
hr: galija dinja
it: melone Galia
nl: galia meloen
pl: Melon Galia
sv: Galiamelon

en: watermelon
ab: Акарпыжә
af: Waatlemoen
am: ሃብሃብ
ar: بطيخ أحمر
az: Adi qarpız
ba: Ҡарбуз
be: кавун
bg: диня
bi: Watermelon
bn: তরমুজ
bo: ཆུ་ཀུབ།
bs: Lubenica
ca: Síndria
co: Patecca
cs: vodní meloun, vodní melouny
cy: Melon dŵr
da: Vandmelon
de: Wassermelone
dv: ކަރާ
el: Καρπούζι
eo: Akvomelono
es: Sandía
et: Arbuus
eu: angurri
fa: هندوانه
fi: Vesimeloni
fr: pastèque
gl: Sandía
gn: Sándia
gu: તરબૂચ
gv: Mellyn ushtey
he: אבטיח
hi: तरबूज
hr: lubenica
ht: Melon dlo
hu: Görögdinnye
hy: ձմերուկ
id: Semangka
it: anguria, angurie, cocomero, cocomeri, melone d'acqua, melone da pane
ja: スイカ, 西瓜
jv: Semangka
ka: საზამთრო
kk: Қарбыз
kn: ಕಲ್ಲಂಗಡಿ
ko: 수박
ku: Zebeş
ky: Дарбыз
la: Citrullus lanatus
lg: Sekazzi
lt: Arbūzas, Tikrasis arbūzas, arbūzų
lv: arbūzs
mk: Лубеница
ml: തണ്ണിമത്തൻ
mn: Тарвас
mr: टरबूज
ms: Tembikai
my: ဖရဲပင်
nb: vannmelon
ne: खरबुजा
nl: watermeloen
nv: Chʼééhjiyáán
or: ତରଭୁଜ
os: Харбыз
pa: ਹਦਵਾਣਾ
pl: arbuz
ps: هندواڼه
pt: melancia
ro: Pepene
ru: арбуз
sa: कलिङ्गफलम्
sc: Sìndria
sd: هنداڻو
se: Čáhcemelovdna
sh: Lubenica
si: කොමඩු
sl: Lubenica
sn: Nwiwa
so: Qare
sq: Shalqiri
sr: лубеница
su: Samangka
sv: Vattenmelon
sw: Tikitimaji
ta: தர்ப்பூசணி
te: పుచ్చ
tg: Тарбуз
th: แตงโม
tl: Pakwan
to: Meleni
tr: Karpuz
uk: кавун
ur: تربوز
vi: Dưa hấu
yi: ארבוז
za: Gvehoengz
zh: 西瓜

en: watermelon pulp
fr: Pulpe de pastèque
it: polpa di anguria

en: honeydew melon
ar: شمام كوز العسل
de: Honigmelone
el: Χάνεϊντιου
es: melón verde, melón blanco, melón rocío de miel, melón honeydew
fi: hunajameloni
fr: melon miel
hr: medljika dinja
it: melone verde
ja: ハネデューメロン
jv: Mèlon madu
la: Cucumis melo var. Inodorus
ms: Tembikai Susu
nl: suikermeloen, honingmeloen, Honeydew
ps: خټکی
ro: Honeydew
sv: Honungsmelon
tl: Milong lunti
vi: Dưa lê

en: casaba
es: casaba

en: Wax gourd, winter melon, waxmelon
ar: قرع شمعي
as: চাল কোমোৰা
bg: бенинкаса
bo: ཀུབ་དཀར།
cs: beninkasa voskonosná
de: Wachskürbis
eo: Vakskukurbo
es: Benincasa hispida
et: Vahakõrvits
fa: خربزه قصبه
fi: Vahakurpitsa
fr: courge cireuse
ga: Benincasa hispida
hi: पेठा
hr: voštana tikva
hu: viasztök
id: Beligo
it: Benincasa hispida
ja: トウガン, 冬瓜
jv: Bloncèng
kn: ಬೂದುಗುಂಬಳ
ko: 동아
la: Benincasa hispida
ml: കുമ്പളം
mr: कोहळा
ms: Kundur
my: ကျောက်ဖရုံပင်
nb: voksagurk
ne: कुभिण्डो
nl: Waspompoen
pa: ਪੇਠਾ ਕੱਦੂ
pl: Beninkaza szorstka
pt: Abóbora-d'água
ro: Benincasa hispida
ru: Восковая тыква
sa: कूष्माण्डम्
sd: پيٺو
sq: Benincasa hispida
su: Baligo
sv: Benincasa
ta: நீற்றுப்பூசணி
te: బూడిద గుమ్మడి
th: ฟักเขียว
tl: Kundol
uk: Бенінказа
vi: Bí đao
zh: 冬瓜

en: nance, hogberry, golden spoon
es: nance, nanche, changunga
la: Byrsonima crassifolia
pt: murici

en: naranjilla, lulo
la: Solanum quitoense

en: nectarine
ar: زليقة
bg: нектарина
ca: nectarina
cs: nektarinka, nektarinky
da: nektarin
de: Nektarine
el: νεκταρίνι
eo: nektarino
es: melocotonero, nectarina, pelón
et: nektariin
eu: brinoi
fa: شلیل
fi: nektariini
fr: nectarine
ga: neachtairín
gv: naghtyreen
he: נקטרינה
hr: nektarina, nektarine
hu: kopaszbarack, nektarin, csupaszbarack
hy: նեկտարին
it: nettarina, pesca noce
ja: ネクタリン
ka: ვაშლატამა
kv: нектарин
la: prunus persica var. nucipersica
lb: Nektarinn
lt: nektarinas, nektarininis abrikosas
lv: nektarīns
mt: nuċipriska
nb: nektarin
nl: nectarine, naakte perzik, nectarijn
pl: nektarynka
pt: nectarina
ro: nectarin
ru: нектарин
se: nektariidna
sk: nektárinka, broskyňa obyčajná, broskyňa obyčajná hladká
sl: nektarina
sv: nektarin
tl: nektarina
tr: nektarin
uk: нектарин
vi: du đào
zh: 桃駁李

en: white brugnon, clingstone nectarine
fr: brugnon
it: nucipesca, pesca noce spiccagnola

en: Garofa nectarine, nectarine Garofa
xx: Garofa
da: Garofa-nektarin
sv: Garofa-nektarin, nektariner Garofa

en: ōhelo berry, ōheloberries, oheloberries
la: Vaccinium reticulatum

en: papaya, papaw, pawpaw
af: papaja
ak: bofr3
am: ፓፓያ
ar: ببايا
az: papayya
bg: папая
bh: पपीता
bi: popo
bm: manje
bn: পেঁপে
bo: སེ་ཡབ།
bs: papaja
ca: papaie, papaies
ch: papaya
cs: papája, papáji, papáje
da: papaja
de: Papaya
ee: adiba
eo: papajo
es: papaya
et: papaia
eu: papaia
fa: پاپایا
fi: papaija
fj: weleti
fr: papaye, papayes
gl: papaia
gn: mamóne
gu: પપૈયું
ha: gwanda
he: פפאיה
hi: पपीता
hr: papaja
ht: papay
hu: papaja
hy: Պապայա
ia: papaya
id: Pepaya
io: Papayo
is: sólaldin, papaya
it: papaia, papaya
ja: パパイア, パパイヤ
jv: katès
kg: dilolo
kk: papaýya, Папайя, پاپاييا
kn: ಪಪ್ಪಾಯಿ
ko: 파파야
kv: папайя
la: Carica papaya
lg: eppaapaali
ln: Payipayi
lo: ໝາກຫຸ່ງ
lt: papaja
lv: papaja
mg: papay
mi: papaia, папаја
ml: പപ്പായ
mr: पपई
ms: betik, بتيق
my: သင်္ဘောပင်
nb: papaya
nl: papaja, papaya
no: papaya
nv: babáayah
oc: papaia
or: ଅମୃତଭଣ୍ଡା
pl: papaja, papają, papai
pt: mamão, papaia, ababaia
qu: papaya
ro: papaya
ru: папайя
rw: ipapaya
sa: मधुकर्कटी
sg: päpâyë
sh: papaja
sk: papája
sl: papaja
so: babaay
sr: papaja
sv: papaya, papaja
sw: mpapai
ta: பப்பாளி
te: బొప్పాయి
th: มะละกอ
tl: papaya
to: lesi
tr: papaya
ts: mpopowa
ty: ’ī’ītā
uk: папая
ur: پپیتا
vi: đu đủ
wo: pàppaaya
za: moeggva
zh: 番木瓜